【裁判字號】    89,訴,885
【裁判日期】    891020
【裁判案由】    違反槍砲彈藥刀械管制條例
【裁判全文】
臺灣彰化地方法院刑事判決                          八十九年度訴字第八八五號
    公  訴  人  臺灣彰化地方法院檢察署檢察官
    被      告  丙○○
右列被告因違反槍砲彈藥刀械管制條例案件，經檢察官提起公訴（八十九年度偵字第
五二六五號），本院判決如左：
        主  文
丙○○未經許可，持有可發射子彈具有殺傷力之槍枝（槍枝管制編號：000000
0000），累犯，處有期徒刑壹年貳月，併科罰金新台幣貳萬元，罰金如易服勞役
，以新台幣玖佰元即銀元參佰元折算壹日。
扣案之槍枝（槍枝管制編號：0000000000）壹支沒收。
        事  實
一、丙○○於民國（下同）八十七年間因贓物案件，經本院判處有期徒刑四月確定，
    並於八十七年十月十五日易科罰金執行完畢，仍不知悔改，於八十八年七、八月
    間，在彰化縣溪湖鎮溪湖國中附近之某模型玩具店，以新台幣（下同）六千元之
    代價購買可發射子彈具有殺傷力之改造手槍一支（槍枝管制編號：000000
    0000）及不具殺傷力之子彈七顆後，即未經許可，攜回彰化縣溪湖鎮○○里
    ○○○街二十四號住處持有之，嗣於八十九年七月十一日凌晨一時許，在上址為
    據報之員警當場查獲，並扣得前開具有殺傷力之改造手槍一支及不具殺傷力之子
    彈七顆。
二、案經彰化縣警察局溪湖分局報請臺灣彰化地方法院檢察署檢察官偵查起訴。
        理  由
一、訊據被告丙○○固坦承於前揭時地購買並持有上開槍彈，惟矢口否認有何犯行，
    辯稱：槍枝之槍管不通，不可能有殺傷力云云。惟查，扣案之槍枝係仿貝瑞塔廠
    半自動手槍製造之金屬玩具手槍換裝土造金屬槍管改造而成，機械性能良好，可
    擊發適用子彈，認具殺傷力，改造子彈七顆，其中二顆係金屬玩具彈殼，其中四
    顆係金屬玩具彈殼加裝鋼珠組成，欠缺火藥、底火，認不具殺傷力，另外一顆係
    金屬玩具彈殼加裝塑膠彈丸組合，不具金屬彈頭，認不具殺傷力，有內政部警政
    署刑事警察局鑑驗通知書在卷可稽，且證人乙○○及甲○○即查獲本件之警員到
    庭結稱：當時係被告之弟報案，表示當天有聽到槍聲，怕被告對其不利才報案，
    被告開門時右手還拿著槍等語，且被告於警訊時亦坦承前後共試射擊三發，足見
    被告持有之上開槍枝，其槍管業已貫通並可擊發至明。被告所為之辯解，顯不足
    採，其犯行堪以認定。
二、核被告所為，係犯槍砲彈藥刀械管制條例第十一條第四項未經許可持有可發射子
    彈具有殺傷力之槍枝罪。查被告於八十七年間因贓物案件，經本院判處有期徒刑
    四月確定，並於八十七年十月十五日易科罰金執行完畢，有臺灣高等法院被告全
    前案紀錄表在卷可按，其於五年內再犯有期徒刑以上刑之罪，為累犯，應依法加
    重其刑。爰審酌被告犯罪之動機、方法、手段、所生危害暨犯後態度等一切情狀
    ，量處如主文所示之刑，並諭知罰金易服勞役之折算標準。另扣案之槍枝係違禁
    物，併依法宣告沒收。又槍砲彈藥刀械管制條例第十九條第一項強制工作之規定
    ，業經司法院大法官會議第四七一號解釋認與憲法上之比例原則不符，應自該解
    釋之日起不予適用，本件被告僅係單純持有槍枝，並無即時之社會危險，依上開
    解釋意旨，即無該條項之適用，併予敘明。
據上論斷，應依刑事訴訟法第二百九十九條第一項前段，槍砲彈藥刀械管制條例第十
一條第四項，刑法第十一條前段、第四十七條、第四十二條第二項、第三十八條第一
項第一款，罰金罰鍰提高標準條例第二條，現行法規所定貨幣單位折算新台幣條例第
二條，判決如主文。
中      華      民      國      八十九    年      十    月      二十    日
                                          法      官  林  慧  英
右正本證明與原本無異。
如不服本判決，應於判決送達後十日內向本院提出上訴狀( 須附繕本 )。
                                          法院書記官  葉  春  涼
中      華      民      國      八十九    年      十    月    二十七    日
槍砲彈藥刀械管制條例第十一條第四項
未經許可，持有、寄藏或意圖販賣而陳列第一項所列槍砲者，處一年以上七年以下有
期徒刑，併科新臺幣七百萬元以下罰金。


司法院資訊處製作；財團法人民間司法改革基金會備份。
